臺灣臺南地方法院刑事判決　　　　　　　　　　　　九十一年度易字第一三四二號
　　公　訴　人　臺灣臺南地方法院檢察署檢察官
　　被　　　告　丙○○
右列被告因竊盜案件，經檢察官提起公訴（九十一年度營偵字第一一五四號），本院
判決如左：
    主  文
丙○○竊盜，處有期徒刑柒月。
    事  實
一、丙○○曾因竊盜案件，經臺灣士林地方法院於民國八十八年十一月八日判處有期
    徒刑六月，緩刑四年確定，現仍在緩刑期間，猶不知悔改，復意圖為自己不法之
    所有，於九十一年八月九日上午八時許，在台南縣白河鎮○○里○○○○○道路
    三點九公里處，竊取甲○○所有用於修護護欄工程之竹節鋼筋十四台斤，得手後
    ，隨即駕駛車牌號碼ＧＡＣ—８５３號重型機車載運逃離，嗣為甲○○所發現，
    駕車尾隨並予拍照而查獲，並扣得竹節鋼筋十四台斤。
二、案經甲○○訴由台南縣市警察局白河分局報請臺灣台南地方法院檢察官偵查起訴
    。
    理  由
一、訊據被告丙○○固供承有搬運鋼筋之事實，然矢口否認有何竊盜犯行，辯稱：鐵
    條係伊在白河鎮○○里路邊撿到的，不是在告訴人甲○○所指訴之地方偷竊的云
    云。惟查：右揭犯罪事實，業據告訴人甲○○於警訊及本署偵查中指訴綦詳，其
    證述：「他載下來時我看到，我是在山裡做工程，我同時有二個相同工程，都用
    相同鋼筋，而上下山只有一條路，我看到他（即被告）載下來，我就開車去追，
    他被我追到，我請他將鋼筋載回工地，他說好，卻趁我開車時駕車離去，幸好當
    時我有照相‧‧‧」等語（參本院九十一年十月三十一日審理筆錄），核與被告
    於本院審理時所稱：「我沒有聽到告訴人叫我將鋼筋載回去，我說我是到關子嶺
    去玩撿到的，我確實沒有聽到他（即告訴人）說鐵條要還他。」等語（參本院九
    十一年十月三十一日審理筆錄）之部分情節相符，足認被告當時確係從前述山路
    下來，為告訴人所當場攔截後，被告係趁告訴人不注意時而駕車逃逸，衡諸常理
    ，被告若無竊取告訴人所有之鋼筋，在告訴人追趕上之後，當可向告訴人說明其
    原委，實無答應將上開鋼筋載回後，又駕車離去之理，況告訴人與被告素不相識
    ，亦無恩怨，端無故意誣陷被告之理。次查，告訴人提出失竊地點所遺留之鋼筋
    與告訴人所有之鋼筋各一條，經本院當庭勘驗結果：二條鋼筋均為竹節鋼筋，較
    直的是工地的；較彎的是派出所查扣的，長度相等，均彎曲成Ｕ字型，鋼筋為四
    分（直徑為十三ＭＭ），長度誤差二公分範圍。（參見本院九十一年十月三十一
    日審理筆錄），是被告載運之鋼筋與告訴人所有之鋼筋顯係同一批，亦有遺失地
    點之現場照片四幀附卷可參，應認告訴人之指訴屬實。另被告所辯稱上開鋼筋係
    從一七二線道關嶺里路邊撿到的云云，惟查該路段並無施工，已經告訴人於檢察
    官偵查中陳稱在卷，且自員警於查獲被告之翌日即至被告所自陳撿取鐵條之地點
    所拍攝附於警卷之照片五幀觀之，該處地面為枯葉、竹子所覆蓋，並無鋼筋壓放
    之痕跡，四周亦未發現有存留之鋼筋，故被告辯稱自上開地點拾得鋼筋，實屬無
    據。再者被告辯稱先前曾拾獲鋼筋並出售於舊貨商乙○○云云。然查乙○○並未
    曾向被告收購任何鋼筋，業據證人乙○○於本院審理時結證在卷，故被告此項所
    辯亦不足為其有利之依憑，是被告所辯應認均屬事後卸責之詞，不足採信。此外
    ，復有告訴人立具之贓物認領保管單二紙及被告騎車載運鋼筋之照片二幀在卷可
    資佐證。綜上所述，本案事證明確，被告犯行洵堪認定。
二、核被告所為，係犯刑法第三百二十條第一項之竊盜罪。爰審酌被告曾於八十八年
    十一月八日，因竊盜案件經臺灣士林地方法院判處有期徒刑六月、緩刑四年確定
    ，有台灣高等法院被告全國前案紀錄表附卷可稽，卻仍不知警惕，再犯本件竊盜
    罪，足見其並無悔悟之心，及其犯罪之動機、目的、手段、所生危害、犯罪後否
    認犯行等一切情狀，量處如主文所示之刑，以資懲儆。
據上論斷，應依刑事訴訟法第二百九十九條第一項前段，刑法第三百二十條第一項，
罰金罰鍰提高標準條例第一條前段，判決如主文。
中    華    民    國      九十一      年       十一     月     十四     日
                                    臺灣台南地方法院刑事第二庭
                                              法  官  鄧希賢
右正本證明與原本無異
如不服本判決應於送達後十日內向本院提出上訴狀
                                              書記官  汪維屏
中    華    民    國      九十一      年       十一     月     十四     日
附錄本案所犯法條：
中華民國刑法第三百二十條
意圖為自己或第三人不法之所有，而竊取他人之動產者，為竊盜罪，處五年以下有期
徒刑、拘役或五百元以下罰金。
